【裁判字號】    90,訴,180
【裁判日期】    900618
【裁判案由】    毒品危害防制條例
【裁判全文】
臺灣宜蘭地方法院刑事判決                            九十年度訴字第一八號
    公  訴  人  臺灣宜蘭地方法院檢察署檢察官
    被      告  甲○○
右列被告因違反毒品危害防制條例案件，經檢察官提起公訴（九十年度毒偵字第五七
六、五九六號），本院判決如左：
    主  文
甲○○連續施用第一級毒品，累犯，處有期徒刑拾月。
    事  實
一、甲○○曾於民國八十六年間因違反麻醉藥品管理條例案件，經本院判處有期徒刑
    六月確定，甫於八十七年九月十三日執行完畢，復因施用毒品案件，先後經本院
    裁定送觀察、勒戒後，認均無繼續施用毒品之傾向，由本院於八十七年七月三十
    日以八十七年度易字第三三三號為免刑判決確定，復經台灣宜蘭地方法院檢察署
    檢察官於八十八年十二月二十九日以八十八年度毒偵緝字第一一五號為不起訴處
    分確定，又因施用毒品案件，經台灣宜蘭地方法院檢察署檢察官以八十九年度毒
    偵第一一六號、四四一號提起公訴，經本院於八十九年五月五日以八十九年度易
    字第一四七號判處有期徒刑八月確定，詎其猶不知悔改，仍基於概括之犯意，先
    於九十年一月六日十六時許為警採尿送驗回溯前二十六小時內某時，後於九十年
    三月九日二十一時五十分許為警採尿送驗回溯前二十六小時內某時，在不詳處所
    ，連續施用第一級毒品海洛因二次，嗣先後於上述時間為警採尿送驗而查獲。
二、案經宜蘭縣警察局羅東分局、蘇澳分局報由臺灣宜蘭地方法院檢察署檢察官偵查
    起訴。
    理  由
一、訊據被告甲○○矢口否認涉有施用第一級毒品海洛因之犯行，辯稱：我只有施用
    安非他命而已，沒有用海洛因，大概是和別人一起吸食時吸入的云云。惟查：被
    告於九十年一月六日十六時許為警採尿送驗，經以ＧＣ／ＭＳ（氣象層析質普儀
    分析法）檢驗結果，嗎啡確呈陽性反應，此有慈濟大學濫用藥物檢驗中心出具之
    檢驗總表及被告檢體採集送驗紀錄表在卷可參，其於同年三月九日二十一時五十
    分許為警採尿送驗，經以酵素免疫方法檢驗亦呈嗎啡陽性反應，此有宜蘭縣衛生
    局（九０）衛檢字第四二四四號尿液檢驗單其被告尿液編號對照表附卷可證，足
    證被告確實有施用第一級毒品海洛因之犯行，其辯稱顯為卸責之詞，不足為採。
    又被告前因施用毒品案件，先後經本院裁定送觀察、勒戒後，認均無繼續施用毒
    品之傾向，由本院於八十七年七月三十日以八十七年度易字第三三三號為免刑判
    決確定，復經台灣宜蘭地方法院檢察署檢察官於八十八年十二月二十九日以八十
    八年度毒偵緝字第一一五號為不起訴處分確定，又因施用毒品案件，經台灣宜蘭
    地方法院檢察署檢察官以八十九年度毒偵第一一六號、四四一號提起公訴，經本
    院於八十九年五月五日以八十九年度易字第一四七號判處有期徒刑八月確定，此
    有台灣高等法院檢察署刑案紀錄簡覆表在卷可憑，被告三犯以上毒品危害防制條
    例第十條第一項之罪，已堪認定，應予依法論處。
二、核被告所為係犯毒品危害防制條例第十條第一項之罪。被告持有第一級毒品之低
    度行為，為施用第一級毒品之高度行為所吸收，不另論罪。被告二次施用毒品海
    洛因之行為，時間緊接，方法相同，觸犯構成要件相同之罪名，顯係基於概括犯
    意為之，應依連續犯規定論以一罪並加重其刑。查被告曾於八十六年間因違反麻
    醉藥品管理條例案件，經本院判處有期徒刑六月確定，甫於八十七年九月十三日
    執行完畢，此有前述台灣高等法院檢察署刑案紀錄簡覆表附卷可考，其受有期徒
    刑執行完畢，於五年內再犯本件有期徒刑以上之罪，為累犯，應依刑法第四十七
    條規定遞加重其刑。爰審酌被告自八十二年以來，屢次因施用毒品經判處徒刑後
    ，仍一再施用毒品，此有前開台灣高等法院檢察署刑案紀錄簡覆表在卷可按，施
    用毒品嗣後改依新制定之毒品危害防制條例審理，予其戒絕之機會，經本院及檢
    察官分別為免刑判決及不起訴處分後復經本院判處有期徒刑，仍不知悔改，顯見
    其涉毒已深，難以拔除其毒癮，應予較長期之徒刑，以隔除與毒品接觸之機會，
    俾利戒除毒癮，及施用毒品係殘害身心行為、否認犯行及犯罪後態度等一切情狀
    ，量處如主文所示之刑。
據上論斷，應依刑事訴訟法第二百九十九條第一項前段，毒品危害防制條例第十條第
一項，刑法第十一條前段、第五十六條、第四十七條，判決如主文。
本案經檢察官林慧到庭執行職務。
中      華      民      國      九十      年      六      月    十八    日
                                  臺灣宜蘭地方法院刑事第二庭
                                          法  官
右正本證明與原本無異。
如不服本判決，應於判決送達後十日內，向本院提出上訴狀。
                                          書記官
中    華    民    國      八十        年              月               日
附錄法條
毒品危害防制條例第十條第一項


司法院資訊處製作；財團法人民間司法改革基金會備份。
